patrick.imbault@pitechnic.com 12 Place du Général Kœnig Paris (75017) https://www.pitechnic.com/ Permis B

île de France \, 🔾

06 08 16 54 60

Langues

**Anglais** 

Bilingue

Réseaux sociaux

in Patrick Imbault

**Atouts** 

Leadership / Autonomie / Veilles technologiques Expertise technique / Résolveur de problèmes

Curieux / Flexible / Quick Learner

Travail créatif, méticuleux et fiable pour fournir des résultats de haute qualité

Centres d'intérêt

Échecs / Lecture / Passionné d'histoire / Concepteur de matériel électronique / Boxe

#### Informatique

**Environnement Fonctionnels** 

- **Data Engineering**
- Data Scientist / Analyse de données / Exploration de données / Migration de données / Data mining / scraping
- IA Cognitive et générative
- Expertise en protocoles de réseau

**Environnement techniques** 

- **Expert Data BI**
- MS BI Microsoft Fabric
- ETL: SQL Server Integration Services (SSIS) / Python (Alchemy) / Azure Data Factory
- Data Engineering Azure Data Factory / Datawarehouse Azure SQL DB / Reporting Power BI
- SQL Server Analysis Services (SSAS) / Azure
- Microsoft Power BI / Power Query / M DAX (expert)
- Microsoft SQL Server / Azure SQL Server
- PostgreSQL / MySQL / Oracle / SQLite
- APIs Rest/Soap
- Créateur de Transpileur langage multiplateforme (Windows/MacOS/Linux Mobile Android/iOS)

## Patrick Imbault

# Expert Data / BI

Data Scientist et expert en Business Intelligence, j'ai mis en place des projets d'analyse de données complexes en utilisant la stack MS BI et Fabric, ce qui a amélioré la prise de décision stratégique. J'ai une solide expérience technique sur l'ensemble de la suite de produits Microsoft Data Platform depuis le prototypage jusqu'au déploiement.

Je suis déterminé à intégrer des équipes dynamiques dans le secteur de la Data où je pourrai exploiter mes compétences et mon expertise.

## Expériences professionnelles

Mettler Toledo France Viroflay, France

SafetyCulture Australie

Depuis juin 2003 Expert IT - Data - BI **SGS** France

D'octobre 2019 à avril 2020 Initiateur BI

De juin 2016 à décembre 2018 Expert Conception de Moteur de rapport

De juin 2015 à décembre 2020 Architecte / Urbanisme IT Nomadia Bagneux, France

De mai 2005 à avril 2008 Architecte IT **Groupe PAP Paris, France** 

De <mark>mai 1997 à avril 2003</mark> Architecte IT Groupe belles demeures Paris, France

De janvier 1997 à février 1999 Lead IT Development Natexis Paris, France

De janvier 1996 à décembre 1996 Lead IT Development FTRSI Paris, France

Développeur de logiciels de gestion d'entreprise - architecte framework **CIEL** Paris, France

De janvier 1989 à août 1998

Architecte pré-processeur C++ Glockenspiel

De janvier 1988 à janvier 1990

Nantucket Californie, États-Unis

Développeur logiciel Schlumberger group Montrouge, France De janvier 1985 à décembre 1995

### Diplômes et Formations

Data Scientist, MOOC Data Science

De 2017 à 2018

Massachusetts Institute of Technology Massachusetts, USA

Diplôme d'ingénieur

De 1980 à 1985

**SUPINFO** Paris, France

Mémoire d'ingénieur : Réseau TCP-IP